【裁判字號】    99,事聲,20
【裁判日期】    991208
【裁判案由】    聲明異議
【裁判全文】
臺灣苗栗地方法院民事裁定              99年度事聲字第20號
異  議  人  吳瑞梅
相  對  人  湯仕方
上列當事人間聲請本票裁定事件，異議人對於本院司法事務官於
民國99年10月26日所為99年度司票字第232 號裁定，聲明異議，
本院裁定如下：
    主  文
異議駁回。
    理  由
一、按抗告法院之裁定，以抗告不合法而駁回者，不得再為抗告
    。但得向原法院提出異議。前項異議，準用民事訴訟法第48
    4 條第2 項及第3 項之規定；又當事人對於司法事務官處理
    事件所為之終局處分，得於處分送達後10日之不變期間內，
    以書狀向司法事務官提出異議；司法事務官認前項異議有理
    由時，應另為適當之處分；認異議為無理由者，應送請法院
    裁定之；法院認第1 項之異議為有理由時，應為適當之裁定
    ；認異議為無理由者，應以裁定駁回之；非訟事件法第45條
    、民事訴訟法第240 條之4 第1 項至第3 項分別定有明文。
二、本件異議理由略以：異議人因財務上有困難，求助無門之際
    ，看報紙廣告向相對人借款新臺幣（下同）20,000元，惟僅
    實拿16,000元，相對人卻要求異議人簽發面額60,000元之本
    票；其後，並以恐嚇強求異議人還款，經友人報警後，現由
    刑事案件審理。至抗告費1,000 元部分，異議人係因一時繳
    不出而為難，並非故意不繳，為此提起異議等語。
三、按對於非訟事件之裁定提起抗告者，徵收費用1,000 元，非
    訟事件法第17條前段已有明定。又非訟事件法第17條規定之
    費用，關係人未預納者，法院應限期命其預納；逾期仍不預
    納者，應駁回其抗告。同法第26條第1 項亦定有明文。茲查
    異議人因與相對人間本票裁定事件，對99年7 月9 日本院99
    年度司票字第232 號裁定不服而提起抗告，惟未據繳裁判費
    1,000 元，經原法院裁定限期命異議人補正，該裁定並於99
    年9 月29日寄存送達予異議人，惟異議人逾期仍未補正，原
    法院乃於99年10月26日以99年度司票字第232 號裁定駁回其
    抗告等節，有送達證書及上開補正及駁回之裁定在卷可佐。
    準此，原法院以異議人提起抗告不合法為由，逕以裁定駁回
    ，於法並無不合。是異議人請求廢棄原裁定，為無理由，應
    予駁回。
四、再者，本票執票人依票據法第123 條之規定，聲請法院裁定
    及抗告法院之裁定，僅依非訟案件程序，以審查強制執行許
    可與否，並無確定實體上法律關係存否之效力，如發票人就
    票據債務之存否有爭執時，應由發票人提起確認之訴，以資
    解決；最高法院56年臺抗字第714 號、57年台抗字第76號判
    例意旨可資參照。從而，異議人抗辯僅受領16,000元款項乙
    節，縱係屬實，亦屬實體上之爭執，應由異議人另行提起確
    認本票債權不存在之訴訟以資解決，附此敘明。
五、據上論結，本件異議無理由，爰依首揭規定，裁定如主文。
中    華    民    國    99    年    12    月    8     日
                      民事庭法  官  游欣怡
以上正本係照原本作成。
本裁定不得再抗告。
                            書記官  張宏賓
中    華    民    國    99    年    12    月    8     日

司法院資訊處製作；財團法人民間司法改革基金會備份。
